---
title: "case_agibank"
author: "Marina de Freitas Lima"
output:
  pdf_document: default
  html_document: default
---
### Carregamento das bibliotecas
```{r load_library, echo=TRUE, eval=TRUE}
library(tidyverse)
library(ggplot2)
library(cluster)
library(factoextra)
library(dbscan)
#install.packages("arules")
library(arules)

```

## Carregamento dos dados
```{r load_data, echo=TRUE, eval=TRUE}
itemtransacao = read_csv("../../../itemtransacao.csv")
itens = read_csv("../../../itens.csv")
transacoes = read_csv("../../../transacoes.csv")
print(names(itemtransacao))
print(names(itens))
print(names(transacoes))
```
### Breve espiada nos dados
```{r exploratoria_orders}
for(col in names(itemtransacao) ){
  print(col)
  print(nrow(unique(itemtransacao[col])))
  print(unique(itemtransacao[col]))
}
```
```{r exploratoria_itens}
for(col in names(itens) ){
  print(col)
  print(nrow(unique(itens[col])))
  print(unique(itens[col]))
}


```
```{r exploratoria_itens}
for(col in names(transacoes) ){
  print(col)
  print(nrow(unique(transacoes[col])))
  print(unique(transacoes[col]))
}


```
```{r correcoes_palavras}
itens$tipo <- gsub("refirgerante", "refrigerante", itens$tipo)
itens$marca <- gsub("limão", "limao", itens$marca)
```

### Transformação dados



```{r transform_dados_itemid}
dados = itemtransacao %>% 
group_by(IDTransação,item) %>% 
summarise(qtd_itens = n()) %>% 
left_join(itens, by = c("item"="codItem")) %>%  
select("IDTransação","descrição","qtd_itens")%>%
pivot_wider(names_from = "descrição", values_from = "qtd_itens")
dados[is.na(dados)] <- 0
```

```{r}
dados_itemtransacao = dados %>% left_join(transacoes, by = "IDTransação" )
```


```{r transform_dados_tipo_marca}
dados_marca =  itemtransacao %>%
  left_join(itens, by = c("item"="codItem")) %>%
  select("IDTransação","tipo","marca")%>%
  pivot_wider(names_from = "tipo", values_from = "marca")
  
```

```{r transform_dados_tipo}
dados_tipo =  itemtransacao %>%
  left_join(itens, by = c("item"="codItem")) %>%
  select("IDTransação","tipo","descrição")%>%
  pivot_wider(names_from = "tipo", values_from = "descrição")
  
```

```{r transform_dados_marca_descricao}
dados_marca_desc =  itemtransacao %>%
  left_join(itens, by = c("item"="codItem")) %>%
  select("IDTransação","marca","descrição")%>%
  pivot_wider(names_from = "marca", values_from = "descrição")
  
```

## Análise exploratória

### Hipóteses
- Quem compra um sabão não compra outro na mesma compra?
```{r }
dados_tipo$qtd_sabao = unlist(lapply(dados_tipo$`sabao em po`,length))
dados_tipo %>% group_by(qtd_sabao) %>% summarise(ocorrencias = n(), percentagem = round(n()/nrow(dados_tipo)*100,2))

```
Apesar de não acorrer muito, apenas 7% das compras, mas clientes podem comprar mais de um sabão na mesma compra.<br>
- Quem compra um tipo de limão ou banana não compra outro? Exemplo: se comprou o Taiti não compra o Siciliano.
```{r }
dados_marca_desc$qtd_limao = unlist(lapply(dados_marca_desc$limao,length))
dados_marca_desc %>% group_by(qtd_limao) %>% summarise(ocorrencias = n())

```
Todos clientes que compraram limão, compraram apenas de um tipo.
```{r}
dados_marca_desc$qtd_banana = unlist(lapply(dados_marca_desc$banana,length))
dados_marca_desc %>% group_by(qtd_banana) %>% summarise(ocorrencias = n())
```
Todos clientes que compraram banana, compraram apenas de um tipo.

- Quem compra fruta, compra apenas um tipo ou mais?

```{r}
dados_tipo$frutas_compradas = unlist(lapply(dados_tipo$fruta,function(x) paste(unlist(x), collapse = "_")))
hist_frutas = dados_tipo %>% group_by(frutas_compradas) %>% summarise(ocorrencias = n())

ggplot(hist_frutas, aes(x=reorder(frutas_compradas, ocorrencias),
                                 y = ocorrencias)) + 
       geom_col() + coord_flip() + labs( x="Frutas", y="Ocorrências",title='Frutas compradas conjuntamente')
```
É mais comum comprarem limão e banana, do que só limão ou só banana, independente do tipo da fruta.

- Quem compra um tipo de refrigerante não compra outro? Exemplo: se comprou a coca light não comprará a coca normal.

```{r}
dados_tipo$qtd_refri = unlist(lapply(dados_tipo$refrigerante,length))
dados_tipo %>% group_by(qtd_refri) %>% summarise(ocorrencias = n())
```
É mais comum comprarem apenas um refrigerante por compra.

- Quais são os produtos mais comprados jutos.

## Clusterização

```{r scale_dados}
# Padronizar os dados
dados_scaled <- dados %>%  select(-"IDTransação") %>% scale()

```
```{r}
# Calcular a soma dos quadrados dentro dos clusters (WSS - Within-Cluster Sum of Squares) para diferentes valores de k
wss <- c()
for(k in 1:26) {
    km <- kmeans(dados_scaled, centers = k, nstart = 25)
    wss <- c(wss, km$tot.withinss)
}

# Criar o gráfico de cotovelo
plot(1:26, wss, type = "b", 
     xlab = "Número de Clusters (k)", 
     ylab = "Soma dos Quadrados Dentro dos Clusters",
     main = "Método do Cotovelo para Determinar k Ideal")

grid()
```
```{r}
# Para encontrar o número ideal de clusters usando silhueta
silhouette_scores <- c()
for(k in 2:26) {
    km <- kmeans(dados_scaled, centers = k, nstart = 25)
    sil_score <- mean(silhouette(km$cluster, dist(dados_scaled))[,3])
    silhouette_scores <- c(silhouette_scores, sil_score)
}

# Plotar scores de silhueta para diferentes valores de k
plot(2:26, silhouette_scores, type = "b", 
     xlab = "Número de Clusters (k)", 
     ylab = "Score Médio de Silhueta",
     main = "Scores de Silhueta por Número de Clusters")

```

```{r kmeans}
# Método K-means

k=10

kmeans_result <- kmeans(dados_scaled, centers = k, nstart = 25)

dados$cluster_kmeans <- unlist(kmeans_result['cluster'])

# Calcular e plotar a silhueta para K-means

# Calcular a silhueta
sil <- silhouette(kmeans_result$cluster, dist(dados_scaled))

print(mean(sil[,3]))

```

```{r}
qtd_trans_cluster = aggregate(. ~ cluster_kmeans, data = dados, n_distinct) %>% subset(select = c(cluster_kmeans,IDTransação))

result_cluster = aggregate(. ~ cluster_kmeans, data = dados, sum) %>% subset(select = c(-IDTransação)) %>% left_join(qtd_trans_cluster, by=c("cluster_kmeans"))
result_cluster
```

**Observações:**

Todos que compraram algum omo (progress ou colors) também compraram alguma coca (normal, light ou lemon light).
Quem compra Ariel, geralmente compra algum tipo de banana.

# Algoritmo Apriori

## Transformação dados para Apriori

```{r transform_transactions}
dados_apriori_aux <- itemtransacao %>% 
left_join(itens, by = c("item"="codItem")) 
dados_apriori_aux$IDTransação =  factor(dados_apriori_aux$IDTransação)
dados_apriori_split = split(dados_apriori_aux$descrição,                   
                  dados_apriori_aux$IDTransação)

dados_apriori = as(dados_apriori_split,"transactions")
inspect(dados_apriori)
```
```{r}
summary(dados_apriori)
```
```{r}
image(dados_apriori)
```
```{r}
unique(itens$descrição)
```
```{r}
support.all = apriori(dados_apriori,
                      parameter =list(supp =0.2, 
                                      target="frequent itemsets"
                                      )
                      )
inspect(sort(support.all, by="count"))
```
Os itens mais frequentemente comprados são banana prata, coca light e banana caturra. 

```{r}
regras.all = apriori(dados_apriori,
                      parameter =list(conf = 0.4, 
                                      target="rules",
                                      minlen=2)
                      )
inspect(sort(regras.all, by=c("support","confidence")))

```
```{r}
regras_redundantes = is.redundant(regras.all)

regras = regras.all[!regras_redundantes]

inspect(sort(regras, by="lift"))

```
**Observações:**

Com uma confiança de 100% quem compra banana caturra e coca light, também compra limão siciliano.
Quem compra coca light mas não compra nenhum tipo de banana também compra sabão omo progress.
E geralmente quem compra coca light e sabão omo, também compra limão Taiti.
